【裁判字號】    97,上易,608
【裁判日期】    970422
【裁判案由】    竊盜
【裁判全文】
臺灣高等法院刑事判決           97年度上易字第608號
上  訴  人
即  被  告  甲○○
上列上訴人因竊盜案件，不服臺灣桃園地方法院96年度審易字第
267號，中華民國96年9月27日第一審判決（起訴案號：臺灣桃園
地方法院檢察署96年度偵字第11128號），提起上訴，本院判決
如下：
    主  文
上訴駁回。
    事   實
一、甲○○曾於民國94年間因違反毒品危害防制條例案件，經臺
    灣桃園地方法院以94年度壢簡字第2204號判處有期徒刑4月
    ，並於95年10月17 日易科罰金執行完畢。仍不知悔改，於
    96年4月27日凌晨4時50分許，因一名不詳真實姓名年約二、
    三十歲之成年男子，許以新臺幣五千元之代價，有利可圖，
    竟與該名男子、田永光（另結）及田永春（另結）基於意圖
    為自己不法所有之共同犯意聯絡，結夥4人前往桃園縣楊梅
    鎮○○路戀戀溫泉工地C29棟（下稱戀戀溫泉）工地，共同
    徒手搬運竊取吉緻股份有限公司所有之不銹鋼水管24枝得手
    ，並放置於田永春駕駛之車號為Q8─5643號自小客車上，嗣
    正欲離去時，經保全人員發現報警查獲甲○○、田永春及田
    永光，該名不詳姓名成年男子則乘隙逃逸。
二、案經桃園縣政府警察局楊梅分局報告臺灣桃園地方法院檢察
    署檢察官偵查起訴。
    理    由
一、上開犯罪事實，業據上訴人即被告甲○○於原審供承不諱，
    核與證人即戀戀溫泉工地保全人員陸一峰、廖運富及證人乙
    ○○證訴之情節相符，復有贓物認領保管單、照片可資佐證
    ，被告犯行可以認定，自應依法論科。
二、核被告所為，係犯刑法第321 條第1 項第4 款加重竊盜罪嫌
    。被告與田永光、田永春及該名不詳姓名成年男子間，就上
    揭犯行，有意思聯絡及行為分擔，均為共同正犯。被告甲○
    ○曾於94年間因違反毒品危害防制條例案件，經臺灣桃園地
    方法院判處有期徒刑4月，並於95年10月17日期滿執行完畢
    ，有本院被告全國前案記錄表可稽，其於5年內故意再犯本
    件有期徒刑以上之罪，為累犯，應依刑法第47條第1規定加
    重其刑。
三、原審以被告罪證明確，而適用刑法第28條、第321條第1項第
    4款、第47條第1項，並審酌被告素行不佳，有前述本院被告
    前案紀錄表可考，併其犯罪之動機乃貪圖5000元小利、目的
    、手段、竊取之物品經被害人取回，犯罪所生危害不大及犯
    後坦承犯行之態度等一切情狀，量處有期徒刑7月。
四、經核原判決上開認事用法並無違誤，量刑亦屬妥適。被告上
    訴意旨以其係受僱於田永光才會去搬運水管，並被誤成累犯
    等語。惟查：被告於偵訊時供稱我知道要去偷東西等語（見
    偵查卷第60頁）、於原審審理時亦供稱我承認起訴書所載之
    犯罪事實等語（見原審卷第42頁），足見被告於行為時確實
    知道是要偷竊水管等情無誤，且被告若確無竊盜之行為，何
    須就自己未為之犯罪行為予以承認而自陷囹圄，其上開所辯
    顯為事後卸責之詞，不足採信；而被告就本件犯行構成累犯
    ，亦有本院被告全國前案記錄表可稽，已詳如前述，原審認
    被告成立累犯，並無不合，被告上訴意旨仍執前開情詞而指
    摘原判決不當，為無理由，應予駁回。
五、被告甲○○經合法傳喚無正當理由不到庭，爰不待其陳述，
    逕行判決之。
據上論斷，應依刑事訴訟法第368條、第371條，判決如主文。
本案經檢察官陳國鳴到庭執行職務。
中    華    民    國    97    年    4     月    22    日
                刑事第十四庭審判長法  官  陳志洋
                                  法  官  謝靜慧
                                  法  官  吳啟民
以上正本證明與原本無異。
不得上訴。
                                  書記官  江采廷
中    華    民    國    97    年    4     月    23    日
附錄：本案論罪科刑法條全文
中華民國刑法第321 條（加重竊盜罪）
犯竊盜罪而有左列情形之一者，處6 月以上、5 年以下有期徒刑
：
一  於夜間侵入住宅或有人居住之建築物、船艦或隱匿其內而犯
之者。
二  毀越門扇、牆垣或其他安全設備而犯之者。
三  攜帶兇器而犯之者。
四  結夥三人以上而犯之者。
五  乘火災、水災或其他災害之際而犯之者。
六  在車站或埠頭而犯之者。
前項之未遂犯罰之。


司法院資訊處製作；財團法人民間司法改革基金會備份。
